臺灣嘉義地方法院刑事判決　　　　　　　100年度訴字第341號
公　訴　人　臺灣嘉義地方法院檢察署檢察官
被　　　告　林金宗
上列被告因違反毒品危害防制條例案件，經檢察官提起公訴（10
0年度毒偵字第361、459號），因被告於本院準備程序中就被訴
事實為有罪之陳述，經本院合議庭裁定由受命法官獨任以簡式審
判程序審理判決如下：
    主  文
林金宗施用第二級毒品，處有期徒刑肆月；又施用第一級毒品，
處有期徒刑捌月。應執行有期徒刑拾月。
    犯 罪 事 實
一、林金宗前因施用第一、二級毒品海洛因、安非他命案件，經
    本院以95年度毒聲字第41號裁定令入戒治處所施以強制戒治
    ，於民國95年11月10日執行完畢釋放。詎仍不知悔改，於強
    制戒治執行完畢釋放後5年內，仍基於施用第二級毒品之犯
    意，於100年2月14日在臺灣嘉義地方法院檢察署觀護人室採
    尿前2日，在嘉義縣政府附近之友人住處，以將第二級毒品
    甲基安非他命放入玻璃球內用火燒烤後吸食其煙氣之方式，
    施用甲基安非他命1次。復基於施用第一級毒品之犯意，於
    100年3月3日在同署觀護人室採尿前2日，在嘉義縣太保市某
    友人住處，以將第一級毒品海洛因摻入香菸後點燃吸食之方
    式，施用海洛因1次。
二、案經臺灣嘉義地方法院檢察署檢察官簽分偵查起訴。
    理  由
一、本件被告林金宗所犯係死刑、無期徒刑、最輕本刑為3年以
    上有期徒刑以外之罪，亦非高等法院管轄第一審案件，且被
    告於本院準備程序中，已就被訴事實為有罪之陳述，經告知
    簡式審判程序之旨後，被告及檢察官對於本件改依簡式審判
    程序審理均表示同意，本院合議庭爰依刑事訴訟法第273條
    之1第1項規定，裁定本件由受命法官獨任以簡式審判程序加
    以審理，是本件依刑事訴訟法第273條之2規定，不受同法第
    159條第1項、第161條之2、第161條之3、第163條之1及第16
    4條至第170條有關證據提示、交互詰問及傳聞證據等相關規
    定之限制，合先敘明。
二、上開犯罪事實，業據被告坦承不諱，且其本件採集送驗之尿
    液，經以酵素免疫法（EIA）初步篩檢及氣相層析質譜法（
    GC／MS）確認鑑定，檢驗結果確分別呈甲基安非他命陽性反
    應及海洛因進入人體後經代謝作用所分解生成之嗎啡陽性反
    應，分別有臺灣檢驗科技股份有限公司100年3月2日、100年
    3月16日濫用藥物尿液檢驗報告及臺灣嘉義地方法院檢察署
    受保護管束人（被告）尿液檢體監管記錄表（代號00000000
    0、000000000）各1紙在卷可資佐證。足認被告上開任意性
    自白與事實相符，堪予採信。
二、本件被告前因施用第一、二級毒品海洛因、安非他命案件，
    經本院以95年度毒聲字第41號裁定令入戒治處所施以強制戒
    治，於95年11月10日執行完畢釋放之情，有臺灣高等法院被
    告前案紀錄表1份在卷可按（見本院卷第11頁至第18頁）。
    又於5年內再犯本件施用毒品犯行，依毒品危害防制條例第
    23條第2項規定，應依法逕行追訴處罰。本件事證明確，被
    告犯行堪以認定。
三、查甲基安非他命、海洛因分別為毒品危害防制條例第2條第2
    項第2款、第1款所定之第二級、第一級毒品，故核被告所為
    ，分別係犯毒品危害防制條例第10條第2項之施用第二級毒
    品罪及同條第1項之施用第一級毒品罪。被告持有甲基安非
    他命、海洛因以施用，其持有之低度行為，應為各該施用之
    高度行為所吸收，均不另論罪。其所犯上開數罪，犯意各別
    ，觸犯構成要件不同之罪名，應予分別論處，併合處罰。爰
    審酌被告曾因施用毒品經裁定觀察、勒戒、強制戒治執行完
    畢，猶未知警惕而再犯本案之犯罪動機、目的，自行施用海
    洛因、甲基安非他命毒品之犯罪手段，未婚、與父親同住、
    從事浪板烤漆工作、經濟狀況不好之生活狀況，前有多項前
    科紀錄之素行不良，國中肄業之教育程度非高，施用毒品本
    質上係戕害自身健康之行為，尚未嚴重破壞社會秩序或侵害
    他人權益之犯罪所生危害，坦承犯行之犯後態度尚可等一切
    情狀，分別量處如主文所示之刑，並定其應執行之刑。又因
    數罪併罰中之1罪，依刑法規定得易科罰金，若因與不得易
    科之他罪併合處罰結果而不得易科罰金時，原可易科部分所
    處之刑，自亦無庸為易科折算標準之記載（司法院釋字第14
    4號、第679號解釋參照），故施用第二級毒品部分，雖係最
    重本刑為5年以下有期徒刑以下之刑之罪，而受6個月以下有
    期徒刑之宣告，亦毋庸諭知易科罰金折算標準，附此敘明。
據上論斷，應依刑事訴訟法第273條之1第1項、第299條第1項前
段，毒品危害防制條例第10條第2項、第1項，刑法第11條前段、
第51條第5款，判決如主文。
本案經檢察官李志明到庭執行職務。
中    華    民    國   100    年    4     月    29    日
                  刑事第四庭    法  官  吳育霖
以上正本證明與原本無異。
如不服本判決應於收受判決後10日內向本院提出上訴書狀，並應
敘述具體理由；其未敘述上訴理由者，應於上訴期間屆滿後20日
內向本院補提理由書（均須按他造當事人之人數附繕本）「切勿
逕送上級法院」。告訴人或被害人如對於本判決不服者，應具備
理由請求檢察官上訴，其上訴期間之計算係以檢察官收受判決正
本之日期為準。
中    華    民    國   100    年    4     月    29    日
                                書記官  陳俊男
附錄本案論罪科刑法條：
毒品危害防制條例第10條
施用第一級毒品者，處6月以上5年以下有期徒刑。
施用第二級毒品者，處3年以下有期徒刑。